# 关于收入确认的问题

提问人：心轩 时间：2020-04-04 08:05:21
陈版主，我做一家国企年报审计，他们有两笔收入确认和我存在分歧。第一笔，有客户欠他们货款一直未收回，通过法院审理，他们获胜，判决书中要求对方支付他们货款，并按照时间计息，截止报表日，这笔款依然未收回，按照判决书确认了利息收入；第二笔是销售合同约定超过账期不付款，每日按照一定比例收取利息，报表日根据客户欠款确认了利息收入。对于以上两笔业务我的理解是，两笔款项明显出现减值风险，在利息未实际收到之前，不能确认。但是企业不同意，这个收入是否能够确认，如果不能确认，有什么依据吗？
第二个问题，对于做大宗贸易的企业，如何准确判断是用全额法还是净额法确认收入，如果他们有仓库物权转移单，有上下游结算单，验收单，发票及资金流都没有问题，这种情况下是否可以全额确认收入？
第三个问题，企业有笔货款对方单位一直拖欠，经法院审理获胜，并且执行了一部分，剩余款项一直未收回，企业按照单项计提坏账，问题是他们按照单项计提的坏账小于按照账龄组合应计提的坏账，这样合理吗？

回答人：chenyiwei
1 、考虑可回收性问题，对预计可收回性风险较大的利息不应确认收入。或者完全按照新准则的思路，首先对预计可收回金额进行折现处理，对预计可收回金额的折现值低于账面金额的差额确认减值损失，后续以扣减减值准备后的账面价值为依据按实际利率法确认利息收入。
2 、对于贸易公司，由于其很多大宗交易合同都是标准化的格式合同，条款都相当简略，又往往是同一天与上下游分别签合同，因此很多情况下不能仅仅依据对合同条款的分析确定其是否为代理人。
与单笔交易的购销合同相比，应当更关注被审计单位与其上家或下家签订的框架协议，其中对交易的模式、商业目的、各笔具体购销交易的发起、签约和执行流程、双方权利和义务、风险和收益承担等都应有更具体的规定，并注意抽取若干具体合同关注其具体的发起、签约和执行流程（例如，是三方共同谈判还是分别与上下游进行背对背谈判，分别签约；是否在没有签订销售合同的情况下就已签订采购合同以囤积货源；两个合同各自的定价机制等），作为事实证据予以佐证。如果无法就上述这些问题获取明确证据的，基于谨慎原则考虑，建议采用净额法处理。
3 、对于此类明显有减值迹象的款项，采用个别认定法计提的坏账准备小于对应账龄组合计提比例，一般是不恰当的，存在逻辑矛盾。